【裁判字號】    98,審訴,363
【裁判日期】    980630
【裁判案由】    毒品危害防制條例
【裁判全文】
臺灣士林地方法院刑事判決             98年度審訴字第363號
公  訴  人  臺灣士林地方法院檢察署檢察官
被      告  甲○○
上列被告因違反毒品危害防制條例案件，經檢察官提起公訴（九
十八年度毒偵字第五六五號），被告為有罪之陳述，本院合議庭
裁定改行簡式審判程序，並判決如下：
    主  文
甲○○施用第一級毒品，累犯，處有期徒刑拾壹月；又施用第二
級毒品，累犯，處有期徒刑捌月，扣案之吸食器壹組及玻璃球壹
顆均沒收，應執行有期徒刑壹年肆月，扣案之吸食器壹組及玻璃
球壹顆均沒收。
    事  實
一、甲○○於民國九十三年間因施用毒品案件，經本院裁定令入
    戒治處所施以強制戒治，於九十三年九月二十四日強制戒治
    執行完畢，並由臺灣士林地方法院檢察署檢察官於九十三年
    十月二十八日以九十三年度戒毒偵字第七０號為不起訴處分
    確定。又於九十五年間因施用毒品案件，經臺灣板橋地方法
    院以九十五年度訴字第二三三三號判處有期徒刑四月、十月
    確定，經減為有期徒刑二月、五月，應執行有期徒刑七月，
    甫於九十七年二月二十七日縮刑期滿執行完畢。詎猶不知悔
    改，於上開強制戒治執行完畢後五年內，復基於施用第一級
    毒品海洛因及第二級毒品甲基安非他命之犯意，於九十八年
    一月十七日為警採尿前五日及四日內之某時許，在臺北縣蘆
    洲市○○路六五三號五樓頂，分別以針筒注射施打於右手臂
    及將甲基安非他命置於玻璃球吸食器內燒烤後，吸食所產生
    煙霧之方式，施用海洛因及甲基安非他命各一次，嗣於九十
    八年一月十七日上午十一時五十分許，在上址之加蓋屋七號
    房為警查獲，並扣得其所有供施用甲基安非他命所用之吸食
    器一組及玻璃球一顆。
二、案經臺北市政府警察局中山分局報請臺灣板橋地方法院檢察
    署呈請臺灣高等法院檢察署檢察長令轉臺灣士林地方法院檢
    察署檢察官偵查起訴。
    理  由
一、前揭犯罪事實，業據被告甲○○於本院準備程序及審理時供
    認不諱，又被告經警採集其尿液送檢驗結果，呈嗎啡、安非
    他命及甲基安非他命陽性反應，有臺灣尖端先進生技醫藥股
    份有限公司九十八年二月六日濫用藥物檢驗報告、臺北市政
    府警察局偵辦毒品案件尿液檢體委驗單、搜索扣押筆錄及扣
    押物品目錄表各一份在卷可稽，復有查獲之甲基安非他命吸
    食器一組及玻璃球一顆扣案可資佐證，足徵被告自白與事實
    相符。本件事證明確，被告犯行堪以認定。
二、按犯毒品危害防制條例第十條之施用毒品罪者，檢察官應聲
    請法院裁定令被告入勒戒處所觀察、勒戒。觀察、勒戒後，
    檢察官依據勒戒處所之陳報，認受觀察、勒戒人無繼續施用
    毒品傾向者，應即釋放，並為不起訴處分；認受觀察、勒戒
    人有繼續施用毒品傾向者，檢察官應聲請法院裁定令入戒治
    處所施以強制戒治。經觀察、勒戒或強制戒治執行完畢釋放
    後，五年內再犯毒品危害防制條例第十條之罪者，檢察官應
    依法追訴，毒品危害防制條例第二十條第一項、第二項、第
    二十三條第二項分別定有明文。查被告前因施用毒品案件，
    經本院裁定令入戒治處所施以強制戒治，於九十三年九月二
    十四日強制戒治執行完畢，並由臺灣士林地方法院檢察署檢
    察官以九十三年度戒毒偵字第七０號為不起訴處分確定，有
    刑案資料查註紀錄表及全國施用毒品案件紀錄表各一份在卷
    可稽，被告於強制戒治執行完畢釋放後，五年內再犯毒品危
    害防制條例第十條之罪，經檢察官提起公訴，本院應予審理
    。按海洛因係毒品危害防制條例第二條第二項第一款所稱之
    第一級毒品，甲基安非他命為同條例第二條第二項第二款所
    稱之第二級毒品。核被告施用海洛因、甲基安非他命之行為
    ，係犯毒品危害防制條例第十條第一項之施用第一級毒品罪
    及同條例第十條第二項之施用第二級毒品罪，被告持有海洛
    因、甲基安非他命進而施用，其持有海洛因、甲基安非他命
    之低度行為應各為施用海洛因、甲基安非他命之高度行為所
    吸收，均不另論罪。被告所犯施用第一級毒品罪及施用第二
    級毒品罪，犯意各別，行為互殊，罪名不同，應予分論併罰
    。又被告有事實欄所述犯罪科刑執行情形，有臺灣高等法院
    被告前案紀錄表附卷可參，其於有期徒刑執行完畢後，五年
    內故意再犯有期徒刑以上之本罪，應依刑法第四十七條第一
    項之規定論以累犯，並加重其刑。爰審酌被告施用海洛因及
    甲基安非他命各一次及犯罪戕害自己身心健康，與犯罪後供
    認犯行之態度等一切情狀，量處如主文所示之刑，並定其應
    執行之刑。
三、扣案之吸食器一組及玻璃球一顆，均係被告所有供施用甲基
    安非他命所用之物，業據其於本院審理時供明在卷，應依刑
    法第三十八條第一項第二款之規定宣告沒收。另扣案之電子
    磅秤一臺，係被告秤量毒品所用之物，雖屬被告所有，但非
    供其施用毒品所用之物，自不予宣告沒收。
據上論斷，應依刑事訴訟法第二百九十九條第一項前段、第二百
七十三條之一第一項，毒品危害防制條例第十條第一項、第二項
，刑法第十一條前段、第三十八條第一項第二款、第四十七條第
一項、第五十一條第五款，判決如主文。
本案經檢察官蔡元仕到庭執行職務。
中    華    民    國    98    年    6    月     30    日
                  刑事第一庭法  官  周明鴻
以上正本證明與原本無異。
如不服本判決應於收受判決後10日內向本院提出上訴書狀，並應
敘述具體理由；其未敘述上訴理由者，應於上訴期間屆滿後20日
內向本院補提理由書（均須按他造當事人之人數附繕本）「切勿
逕送上級法院」。
                            書記官  丁梅芬
中    華    民    國    98    年    6    月     30    日
附錄論罪科刑法條：
毒品危害防制條例第十條第一項、第二項
施用第一級毒品者，處 6 月以上 5 年以下有期徒刑。
施用第二級毒品者，處 3 年以下有期徒刑。


司法院資訊處製作；財團法人民間司法改革基金會備份。
